【裁判字號】    90,易,2779
【裁判日期】    901207
【裁判案由】    違反著作權法
【裁判全文】
台灣台中地方法院刑事判決                          九十年度易字第二七七九號
    公  訴  人  台灣台中地方法院檢察署檢察官
    被      告  丙○○
右列被告因違反著作權法案件，經檢察官提起公訴（九十年度偵字第１０１５７號）
，本院判決如左：
    主      文
丙○○以明知為侵害著作權之物而意圖營利而交付之方法侵害他人之著作權，處有期
徒刑肆月，併科罰金新台幣壹拾萬元，有期徒刑如易科罰金，罰金如易服勞役，均以
銀元參佰元（新台幣玖佰元）折算壹日。
扣案之盜版「美麗人生」VCD壹部（捌片），沒收。
    事  實
一、丙○○係台中市○○○街６３之２號「書香漫畫屋」之負責人，明知其於民國八
    十九年間某日，在台中市區某書店所購入之「美麗人生」VCD，係擅自重製著作
    權人昇龍國際股份有限公司（昇龍公司）享有視聽著作權之盜版VCD，竟意圖營
    利而於八十九年十二月間某日，出租給不詳姓名之顧客觀賞，嗣經昇龍公司之代
    理人乙○○報警持檢察官所核發之搜索票，於九十年二月二十日十二時十分，在
    該漫畫屋搜索查獲，扣得侵害昇龍公司之著作權之「美麗人生」盜版VCD一部
    （捌片）。
二、案經昇龍公司訴由台北市政府警察局信義分局移送臺灣臺中地方法院檢察署檢察
    官偵查起訴。
    理  由
一、訊據被告丙○○堅決否認上開犯罪事實，辯稱查扣之VCD不是其所經營之漫畫屋
    所有，而是當日警察前去漫畫屋搜索無著之後，在場之警察人員或告訴人公司之
    人員其中一人打電話聯絡之後，由一位不詳姓名之人從外攜該部VCD進入漫畫屋
    ，交付屋內之警察，而硬指該部VCD為被告所經營之漫畫屋所有云云。然查被告
    於警訊中已坦供被警在漫畫屋內查獲該部VCD之事實，並供稱該部VCD係其於八十
    九年間某日在台中市區某書店以新台幣（下同）３５０元之價格所購買，而以每
    部１６０元之價格出租予不特定之顧客，並於八十九年十二月間出租過一次，又
    證人即被告之配偶甲○○於警訊時也供稱被警察扣之「美麗人生」VCD係被告所
    購買，以每部１６０元之價格出租，該部VCD係在漫畫屋店內之櫃檯處被警查獲
    ，二人於警訊所供相一致，而告訴人之代理人乙○○於本院審理時亦供稱警察確
    係在該漫畫屋內之櫃檯處電腦旁查獲該部VCD，並無他人從店外攜帶該部VCD進入
    店內。被告雖以前詞為辯，然經本院訊問證人即當日執行搜索勤務之警員黃鴻忠
    、黃志仁、李明前、陳偉仁、楊錦榮等人，均稱無他人從店外攜帶該部VCD進入
    店內交付執行搜索勤務之人員或告訴人之代理人，再經本院函台灣大哥大股份有
    限公司、中華電信股份有限公司、遠傳電信股份有限公司查詢搜索當日上述各員
    警及告訴人之代理人乙○○等人所使用之電話之通信資料，均無任何資料可證明
    渠等於搜索期間曾以電話聯絡他人，此有上開三家公司之函件附卷可參，足認被
    告所辯乃為卸責之詞，無可採信。又本件經警查扣之VCD係他人擅自重製侵害昇
    龍公司著作權之盜版VCD片，有昇龍公司執照、營利事業登記證、音樂著作授權
    協議書等附卷可稽，並有扣案之VCD一部（捌片）可證，本件事證明確，被告犯
    行堪以    認定。
二、核被告所為，係違反著作權法第八十七條第二款之規定而犯著作權法第九十三條
    第三款之罪。爰審酌被告犯罪之動機、目的、手段、所生之危害及其品行、智識
    程度與犯罪後之態度等一切情狀，量處有期徒刑四月，併科罰金新台幣拾萬元，
    並諭知有期徒刑易科罰金及罰金易服勞役之折算標準。
三、扣案擅自重製他人著作權之盜版VCD一部（捌片），為被告所有且供被告犯罪所
    用之物，依刑法第三十八條第一項第二款規定，予以宣告沒收。
據上論斷，應依刑事訴訟法第二百九十九條第一項前段，刑法第十一條前段、第四十
一條第一項前段、第四十二條第二項、第三十八條第一項二款，著作權法第九十三條
第三款，罰金罰鍰提高標準條例第二條，判決如主文。
中      華      民      國         九十      年    十二    月    七    日
                                          法  官      李  添  興
右正本證明與原本無異。
如不服本判決，應於判決送達後十日內向本院提出上訴狀，上訴於臺灣高等法院臺中
分院( 須附繕本 )。
                                          書記官
中      華      民      國         九十      年    十二    月    七    日


司法院資訊處製作；財團法人民間司法改革基金會備份。
